Wagner José Mezoni

Rua Umbelino Damásio de Brito, 200 – Apto 603 – Centro – Itajaí – Santa Catarina – Brasil Tel.: +55(48) 3263-0480/99957-1806 - wmezoni@gmail.com

Brasileiro, solteiro, 36 anos

RESUMO

Profissional com mais de 16 anos de experiência em marketing e comunicação, e ensino Superior em Engenharia de Produção, com formação focada no planejamento estratégico, gestão de projetos e definição e monitorização de indicadores. Criativo e orientado para resultados profissionais com mentalidade de excelência.

OBJETIVO

Liderança na área de marketing;

Inserção na área de planejamento;

Inserção na área de engenharia.

EDUCAÇÃO

Graduação em Engenharia de Produção, UNIVALI, concluída em 2016.

Especialização em Propaganda e Marketing, UNIVALI, concluída em 2006.

Graduação em Comunicação Social – Jornalismo, UNIVALI, concluída em 2002.

EXPERIÊNCIA PROFISSIONAL

UNIVALI, Itajaí - SC, Brasil, Out 2000 - Atualmente

➡ Marketing e Comunicação

Assessoria de imprensa, gerenciamento de crises de imagem, social media, WEB content e publicações institucionais.

UNIVALI, Itajaí – SC, Brasil, Ago 2006 – Out 2010

Professor

Aulas nos cursos de Comunicação.

SOMEVESC, Florianópolis, Out 2008 – Out 2015

➡ Marketing e Comunicação

Assessoria de imprensa, social media, WEB content e publicações institucionais.

Wagner José Mezoni

Rua Umbelino Damásio de Brito, 200 – Apto 603 – Centro – Itajaí – Santa Catarina – Brasil Tel.: +55(48) 3263-0480/99957-1806 - wmezoni@gmail.com
Brasileiro, solteiro, 36 anos

LEMA DO BRASIL, Tijucas, Jan 1997 - Dez 1999

Supply chain

Relação com fornecedores e clientes.

NOVA CONTABILIDADE, Tijucas, Jan 1995 – Dez 1996

Recursos Humanos

Folha de pagamento de 66 empresas.

IDIOMAS E CONHECIMENTO DE INFORMÁTICA

Espanhol intermediário

Inglês intermediário

Italiano intermediário

Português nativo

C++, HTML básico

Sistemas de BI, Protheus e de Planejamento Estratégico básico

Gerenciamento de projetos intermediário

Adobe Photoshop e CorelDraw intermediários

MS Project e Visio intermediários

Proficiente em uso do MS Office, incluindo Excel e Power Point, e em sistemas operacionais